# 应付长期资产款项的报表披露

提问人：mengshanzhu 时间：2018-03-21 14:36:48
想请教大家一个问题。公司购买固定资产、模具等长期资产所应付的款项，我们在账务处理时，应付的款项是计入“应付账款”？还是“其他应付款”？或者“其他流动负债”或者“其他非流动负债”？

回答人：chenyiwei
如果付款时间在资产负债表日后 12 个月内的，则一般列入其他应付款；超过 12 个月的，一般列入长期应付款。